臺灣高等法院花蓮分院刑事判決　　　　 96年度上易字第134號
上　訴　人
即　被　告　甲○○
選任辯護人　林國泰律師
上列上訴人因妨害公務案件，不服中華民國96年6月22日臺灣花
蓮地方法院96年度易字第163號第一審判決（起訴案號：臺灣花
蓮地方法院檢察署96年度偵字第801號），提起上訴，本院判決
如下：
    主  文
原判決撤銷。
甲○○於公務員依法執行職務時，當場侮辱，處拘役伍拾日，減
為拘役貳拾伍日，如易科罰金，以新台幣壹仟元折算壹日；又對
於公務員依法執行職務時，施強暴，處有期徒刑參月，減為有期
徒刑壹月又拾伍日，如易科罰金，以新台幣壹仟元折算壹日。
    事實及理由
一、本案經本院審理結果，認第一審以上訴人即被告犯刑法第
    140條第1項及同法第135條第1項之罪，分別判處拘役50日、
    有期徒刑3月，並諭知易科罰金折算之標準為1000元折算1日
    ，除未及依中華民國96年罪犯減刑條例減刑外，認事用法及
    量刑均無不當，並引用第一審判決書記載之事實、證據及理
    由。
二、被告上訴意旨略以：被告對於原審判決所載之犯罪事實，均
    已坦白承認，且在酒醒後得知在假釋中又因酒誤事而深感後
    悔，已賠償派出所玻璃之損害，事後亦積極向警員道歉，終
    獲潘、林二人之原諒，有原諒書可證。目前被告白天在花蓮
    醫院任職廚師一職，有正當、穩定之工作，為充實自己所學
    不足，晚間更在花蓮商校進修，其母親黃秀雲亦因第4、5節
    腰椎滑脫症，須被告在側服侍，懇祈鈞院能體諒上情，就被
    告所犯刑法第135條第1項妨害公務執行罪部分改諭知「拘役
    」或「罰金」刑之宣告，俾免因宣告有期徒刑而構成撤銷假
    釋之原因致須入監服殘刑之困擾。
三、經查，被告因殺人等案件，經判刑確定，原應執行至民國（
    下同）98年12月3日，於95年4月7日縮短刑期假釋出監，有
    其前科記錄表在卷可稽，明知在假釋中，仍不知悔改，竟於
    警員執行公務時，指著執法警員大聲叫囂，經警員制止並知
    告正在錄影搜證後，仍繼續出言挑釁，甚至辱罵三字經及與
    警員拉扯等情，有現場之光碟片可據，足見被告當時態度極
    為惡劣，目無法紀，嚴重損害公權力之執行。原審就刑法第
    135條第1項妨害公務罪部分判處其有期徒刑3月，實已考量
    被告事後坦承犯行，態度良好等情狀，其上訴後雖獲得被害
    員警之原諒，然本院審酌再三，認第一線警員執法之尊嚴應
    予維護，不容任何人於任意踐踏後，再以取得警員之諒解，
    而邀免撤銷假釋之寬典，爰維持原審有期徒刑之宣告。
四、被告所犯上開二罪，經原審判處拘役50日、有期徒刑3月，
    其犯罪時間均在96年4月24日以前，合於中華民國96年罪犯
    減刑條例（下稱減刑條例）第2條第1項第3款之減刑要件，
    爰減刑如主文所示，並諭知易科罰金之折算標準。原審予以
    論科，固非無見，惟未及依減刑條例減刑，被告上訴固無理
    由，惟原審判決既有可議，自應撤銷改判。
據上論結，應依刑事訴訟法第369條第1項前段、第373條、第364
條、第299條第1項前段，刑法第140條第1項、第135條第1項、第
41條第1項前段，刑法施行法第1條之1，中華民國96年罪犯減刑
條例第2條第1項第3款、第7條，判決如主文。
本案經檢察官乙○○到庭執行職務。
中　　華　　民　　國　　96　　年　　11　　月　　23　　日
                  審判長法  官  何方興
                        法  官  王紋瑩
                        法  官  林鳳珠
以上正本證明與原本無異。
本件不得上訴。
                        書記官  陳有信
中　　華　　民　　國　　96　　年　　11　　月　　23　　日
附錄本判決論罪之法律條文：
中華民國刑法第135條第1項：
對於公務員依法執行職務時，施強暴脅迫者，處 3年以下有期徒
刑、拘役或3百元以下罰金。
中華民國刑法第140條第1項：
於公務員依法執行職務時，當場侮辱，或對於其依法執行之職務
公然侮辱者，處6月以下有期徒刑、拘役或1百元以下罰金。
